臺灣臺北地方法院民事裁定
111年度聲字第610號
聲  請  人  新光人壽保險股份有限公司


法定代理人  潘柏錚  
代  理  人  吳甲元律師
相  對  人  勝堡村營造工程股份有限公司

法定代理人  王為訓  
上列當事人間聲請停止執行事件，本院裁定如下：
    主  文
聲請駁回。
    理  由
一、按有回復原狀之聲請，或提起再審或異議之訴，或對於和解
    為繼續審判之請求，或提起宣告調解無效之訴、撤銷調解之
    訴，或對於許可強制執行之裁定提起抗告時，法院因必要情
    形或依聲請定相當並確實之擔保，得為停止強制執行之裁定
    ，強制執行法第18條第2項定有明文。所謂必要情形，由法
    院依職權裁量定之，法院為此決定，應就強制執行法第18條
    第2項所列訴訟在法律上是否顯無理由，以及如不停止執行
    ，將來是否難於回復執行前之狀態，及倘予停止執行，是否
    無法防止債務人濫行訴訟以拖延執行，致債權人之權利無法
    迅速實現等各種情形予以斟酌，以資平衡兼顧債務人及債權
    人雙方之利益。於債務人聲明願供擔保時，亦然。非謂債務
    人以提起強制執行法第18條第2項所列訴訟為由且聲明願供
    擔保而聲請停止強制執行程序時，法院須一律予以准許（最
    高法院99年度台抗字第973號裁定意旨參照）。
二、本件聲請意旨略以：相對人前持兩造於本院簡易庭111年度
    北司調字第1251號之民國111年7月8日調解筆錄（按聲請人
    誤載案號，正確案號應為110年度北司調字第1251號，下稱
    系爭調解筆錄）為執行名義，向本院民事執行處聲請強制執
    行，本院民事執行處以111年度司執字第132282號給付工程
    款強制執行事件（下稱系爭執行事件）受理在案。然因系爭
    調解筆錄附件協議書第2條執行的條件所涉新北市建築師公
    會作成之鑑定報告有重大違法瑕疵，無從作為當時雙方協議
    調解之公正公平基礎，伊已於111年9月16日就系爭調解筆錄
    附件協議書第2條部分所成立之調解提起撤銷調解之訴。倘
    若系爭執行事件繼續執行，則伊日後就前開撤銷調解之訴如
    獲勝訴判決，遭執行之財產恐將難以回復或須以另訴追回，
    為此伊願供擔保，爰依強制執行法第18條第2項規定，聲請
    停止系爭執行事件等語。
三、經查：
　㈠相對人執系爭調解筆錄為執行名義，聲請對聲請人之財產在
    新臺幣（下同）500萬元及自111年8月30日起至清償日止，
    按年息5%計算之利息範圍內為強制執行，經本院民事執行處
    以系爭執行事件受理在案，並由本院司法事務官於111年11
    月3日核發執行命令，禁止聲請人在前開金額與執行費4萬元
    之範圍內收取對第三人即如附表所示公司之存款債權或為其
    他處分，第三人亦不得對聲請人清償（下稱系爭執行命令）
    。俟聲請人之存款經第三人高雄銀行股份有限公司台北分公
    司（下稱高雄銀行台北分行）函覆本院民事執行處可足額扣
    押，本院民事執行處乃於同年月13日以執行命令撤銷系爭執
    行命令關於執行扣押如附表編號1至8所示之財產標的等情，
    業經本院調取系爭執行事件卷宗核閱無訛。
　㈡聲請人固已起訴請求撤銷系爭調解筆錄附件協議書第2條所成
    立之調解，並經本院以111年度調訴字第4號撤銷調解之訴事
    件受理在案。然系爭執行事件僅就聲請人對第三人高雄銀行
    台北分行之存款債權於504萬元既相關手續費範圍內為強制
    執行，並未以聲請人之其他動產或不動產為執行標的；且衡
    以相對人公司實收資本額為5億元，該執行程序縱經執行完
    畢，日後無論本案訴訟結果如何，依相對人之資力，仍得以
    金錢返還聲請人，客觀上當無致聲請人將來產生難以回復原
    狀之損害，揆諸首開說明，本件並無停止強制執行程序之必
    要。本件聲請停止系爭執行事件之強制執行程序，並無理由
    ，應予駁回。
四、爰裁定如主文。
中　　華　　民　　國　　111 　年　　11　　月　　15　　日

                  民事第六庭    法　官　石珉千
以上正本係照原本作成。
如不服本裁定應於送達後10日內向本院提出抗告狀，並繳納抗告
費新臺幣1,000元。　　　　　　
中　　華　　民　　國　　111 　年　　11　　月　　15　　日
                                書記官  楊婉渝

附表：
編號 財產標的 1 聲請人對國泰世華商業銀行股份有限公司之存款債權 2 聲請人對玉山商業銀行股份有限公司營業部之存款債權 3 聲請人對全國農業金庫股份有限公司國外部之存款債權 4 聲請人對全國農業金庫股份有限公司之存款債權 5 聲請人對永豐商業銀行股份有限公司營業部之存款債權 6 聲請人對合作金庫商業銀行股份有限公司城東分公司之存款債權 7 聲請人對元大商業銀行股份有限公司城中分公司之存款債權 8 聲請人對台北富邦商業銀行股份有限公司安和分公司之存款債權 9 聲請人對高雄銀行股份有限公司台北分公司之存款債權